

- paul.boyer170595@gmail.com
- 25 Avenue du 11 Novembre
- ₩ Né le 17/05/1995
- rançais ⊨
- Permis B
  Permis A
- Sainte-Foy-lès-Lyon
- 0769992777

## À propos de moi

Je m'appelle BOYER Paul, je suis né le 17/05/1995. Actuellement étudiant en BTS SIO première année (SLAM), je cherche à acquérir de nouvelles compétences liées au domaine de l'informatique et de la programmation. J'ai déjà de l'experience profesionnelle dans le monde du commerce et désire aujourd'hui découvrir le monde de l'informatique.

## Langues

Français

Langue Maternelle

Anglais

Niveau B1

### Réseaux sociaux

@https://github.com/BillyEllios

in @paul-boyer-9930941baltit

#### **Paul Boyer**

# Alternance Développeur De Solutions De Sécurité

## Compétences

PHP

Débutant

**TAILWINDCSS** 

Débutant

**JAVASCRIPT** 

Débutant

HTML

Débutant

css

Débutant

## Diplômes et Formations

BTS SIO (En Cours)

Depuis septembre 2021 Sciences-U Lyon, France

BTS MUC (Abandon)

De septembre 2016 à janvier 2017 Lycée Saint-Pierre Bourg-en-Bresse, France

**BAC Pro Commerce** 

De septembre 2014 à juillet Lycée Professionnel Saint-Joseph Bourg-en-Bresse, 2016 France

## **Expériences professionnelles**

#### Employé Libre-Service

De septembre 2017 à avril 2021 BOULANGER Bourg-en-Bresse, France

- Déchargement de marchandise
- Mise en rayon
- Implantation des nouveautés
- Inventaires
- Livraison

#### Employé Libre-Service (Alternant)

De septembre 2016 à janvier 2017 Carrefour Market Saint-Denis-lès-Bourg, France

- Caisse
- Mise en rayon
- Implantation des nouveautés
- Iventaires
- Déchargement de marchandise

## **Projets**

#### Sit

Depuis février 2022 En cours Campus Sciences-U Lyon

Création d'un site vitrine au thème choisi (Bar Gaming), sur le site Glitch avec HTML - CSS - Tailwindcss. Dans le futur le site utilisera du JS afin de le dynamiser. https://murloc-tavern.glitch.me

#### Blo

Depuis septembre 2021 Sciences-U Lyon

Création d'un blog contenant un Top 10 sur le site CodePen avec l'utilisation de HTML - CSS et TailwindCss dans le cadre de ma formation en BTS SIO. https://codepen.io/billyellios/pen/vYeYzVo

#### Auto-Formation

Depuis septembre 2020 Chez moi Bourg-en-Bresse

Auto-Formation pendant ma dernière année de travail sur la plateforme d'OpenClassroom sur HTML - CSS - PHP. https://github.com/BillyEllios?tab=repositories